【裁判字號】    90,易,144
【裁判日期】    900608
【裁判案由】    竊盜等
【裁判全文】
臺灣新竹地方法院刑事判決                            九十年度易字第一四四號
    公  訴  人  臺灣新竹地方法院檢察署檢察官
    被      告  戊○○○
右列被告因竊盜等案件，經檢察官提起公訴（九十年度偵字第一七二號），及移
案審理（九十年度偵字第八八一號），本院判決如左：
    主  文
戊○○○連續竊盜，累犯，處有期徒刑拾月。又意圖為自己不法之所有，而侵占離本
人所持有之物，處罰金參仟元，如易服勞役，以佰元折算壹日。
    事  實
一、戊○○○前曾犯有多次竊盜犯行，最後一次係於民國八十八年間，因竊盜案件，
    經法院判處有期徒刑六月確定，甫於八十九年十一月十二日執行完畢，猶不知悔
    改，復意圖為自己不法之所有，並基於概括之犯意，連續於附表編號一至三號所
    示之時間、地點，以如附表編號一至三號所示之方法，竊取丁○○、萬家福量販
    店副店長丙○○及乙○○所管領如附表編號一至三號所示之財物，一一得手後，
    均據為己有。另其復於附表編號四號所示之時間、地點，拾得甲○○所有而於八
    十九年十一月初某日遺失之皮包（內裝有新臺幣《下同》一千餘元、國民身份證
    、健保卡、汽機車駕照及行照等物）後，乃另行起意，並基於意圖為自己不法之
    所有，而將上開甲○○所遺失之皮包及裝於其內之前揭物品均據為己有。嗣於八
    十九年十二月二十八日六時許戊○○○騎乘上揭其所竊取之車號ＳＭＮ—八八九
    號機車並後拖拉前揭亦為其所竊取之手推車行經新竹市○○路○段及經國路口處
    為警查獲，並扣得上開機車一臺、鑰匙一支、皮包一個、國民身分證一張、健保
    卡一張、行車執照一張及手推車一臺等物。及又於九十年一月三日十七時許在新
    竹市○○路七百零六巷二十四號處為警查獲，並扣得前開其所竊取之車號ＨＱＵ
    —六七三號機車一臺。
二、案經新竹市警察局第三分局報告臺灣新竹地方法院檢察署檢察官偵查起訴，及移
    送併案審理。
    理  由
一、訊據被告戊○○○對於右揭事實除對於如附表編號二部分矢口否認為其所竊取，
    而辯稱：那臺手推車是停在路邊的，伊不知道是量販店的，當時也沒注意到旁邊
    有超商，因為要載東西，所以就把它推走等語外，餘均供承不諱，核與被害人丁○○、甲○○及乙○○等人所指述之情節相符，並有贓證物品認領保管收據三紙
    、照片一幀及車輛竊盜、車牌失竊資料個別查詢報表—查詢車輛認可資料二份等
    在卷足稽，足見被告此部分所為自白，確與事實相符。又上揭手推車確係位於新
    竹市○○○路二百四十七號處之萬家福量販店所有，該手推車係為便利消費者採
    買方便，於店內及停車場內使用，不會外借，上印有萬家福量販店字樣等情，業
    據被害人即該量販店副店長丙○○於警訊時陳述甚明，復為被告所不否認知道該
    手推車是別人所有之物等情，則被告既明知該手推車為他人所有，且其上已印有
    量販店之名稱，被告卻在未詢問店家之情況下即擅自將之推走，自難謂其無不法
    所有之意圖及竊盜犯行，是以被告上開所辯不足為採，本案事證已臻明確，被告
    犯行洵堪認定。
二、核被告戊○○○所為如附表編號一至三號部分係犯刑法第三百二十條第一項之普
    通竊盜罪。又其意圖為自己不法之所有，而侵占離本人所持有之物，是其所為如
    附表編號四號所示部分係犯刑法第三百三十七條之侵占離本人所持有之物罪。又
    被告所為數普通竊盜行為，時間緊接，所犯罪名相同，顯係出於概括之犯意為之
    ，為連續犯，爰依刑法第五十六條之規定以一罪論，並加重其刑。又被告竊取被
    害人乙○○所管領前揭機車部分（即九十年度偵字第八八一號），雖未據公訴人
    起訴，然該部分事實與公訴人起訴之被告前開所犯普通竊盜犯行部分既具有連續
    犯之裁判上一罪關係，應為起訴效力所及，本院自應併予審究，附此敘明。又被
    告所犯上揭二罪間，犯意個別，行為互殊，應予分論併罰。又被告前因犯有竊盜
    罪，經法院判處有期徒刑六月確定，甫於八十九年十一月十二日執行完畢，有臺
    灣高等法院被告全國前案紀錄表及臺灣新竹地方法院檢察署刑案資料查註記錄表
    各一份在卷足參，其於五年以內再犯本件普通竊盜之有期徒刑以上之罪，為累犯
    ，是此部分應依刑法第四十七條規定加重其刑。又被告所犯侵占遺失物部分，因
    本罪之法定刑僅為罰金，是就此部分自不得論以累犯。爰審酌被告被告犯罪之動
    機、目的、手段、方法、前已有多次竊盜犯行，卻於甫執行完畢後即再犯本件，
    所生損害，及犯罪後態度等一切情狀，量處如主文所示之刑，罰金部分並諭知易
    服勞役之折算標準，以資懲儆。
據上論斷，應依刑事訴訟法第二百九十九條第一項前段，刑法第五十六條、第三百二
十條第一項、第三百三十七條、第四十七條、第四十二條第二項、第五十一條第十款
，罰金罰鍰提高標準條例第一條前段、第二條，判決如主文。
本案經檢察官吳金棟到庭執行職務。
中    華    民    國      九十      年      六      月        八        日
                                臺灣新竹地方法院刑事第二庭
                                    法  官
右正本證明與原本無異。
如不服本判決，應於判決送達後十日內向本院提出上訴狀（應附繕本），上訴於臺灣
高等法院。
                                    書記官
中    華    民    國                  年            月                  日
附表：
┌──┬────────┬─────────┬───┬─────────┐
│編號│時            間│地              點│被害人│犯罪方法、被竊財物│
├──┼────────┼─────────┼───┼─────────┤
│一  │八十九年十二月二│新竹市○○街十七號│丁○○│趁車號ＳＭＮ—八八│
│    │十五日十八時許  │前                │      │九號機車鑰匙未取下│
│    │                │                  │      │之利而竊取該車    │
├──┼────────┼─────────┼───┼─────────┤
│二  │八十九年十二月二│新竹市○○○路香山│萬家福│徒手竊取萬家福量販│
│    │十八日五時三十分│國小旁            │量販店│店所有之手推車一部│
│    │許              │                  │      │                  │
├──┼────────┼─────────┼───┼─────────┤
│三  │九十年一月三日十│新竹市○○路七百零│乙○○│趁車號ＨＱＵ—六七│
│    │六時許          │六巷二十四號前處  │      │三號機車鑰匙未取下│
│    │                │                  │      │之力而竊取該車    │
├──┼────────┼─────────┼───┼─────────┤
│四  │八十九年十二月上│新竹市○○路○○路│甲○○│拾獲皮包一個（內有│
│    │旬某日          │口附近            │      │現金一千餘元、國民│
│    │                │                  │      │份證、汽機車駕照、│
│    │                │                  │      │健保卡及行照）    │
└──┴────────┴─────────┴───┴─────────┘
附錄本案論罪科刑法條全文：
刑法第三百二十條第一項：
意圖為自己或第三人不法之所有，而竊取他人之動產者，為竊罪，處五年以下有期
徒刑、拘役或五百元以下罰金。
刑法第三百三十七條：
意圖為自己或第三人不法之所有，而侵占遺失物、漂流物或其他離本人所持有之物者
，處五百元以下罰金。


司法院資訊處製作；財團法人民間司法改革基金會備份。
